臺灣高等法院臺南分院民事裁定
109年度抗字第195號
抗  告  人  吳燕玲  

上列抗告人因與相對人富邦資產管理股份有限公司間清償債務強
制執行事件，抗告人對於民國（下同）109年9月29日臺灣雲林地
方法院109年度執事聲字第36號所為裁定提起抗告，本院裁定如
下：
    主  文
抗告駁回。
抗告程序費用由抗告人負擔。
    理  由
一、異議及抗告意旨略以：本件相對人聲請強制執行前，未曾告
    知抗告人所欠債務之項目及金額，且未送達通知予抗告人，
    其程序違法，此非實體爭執，執行法院係執行公權力，當有
    裁量權予以更裁，撤銷對抗告人之薪資之執行。另相對人之
    員工告知抗告人已進入協商程序，卻逕向法院聲請強制執行
    ，顯涉詐欺行為。再相對人所執臺灣嘉義地方法院（下稱嘉
    義地院）105年度司促字第4186號支付命令（下稱系爭支付
    命令）關於利息之請求，均逾民法第126條規定之利息為5年
    之時效期間，已不得請求。又自上開利息延伸而出，按上開
    利率10%計算違約金部分，亦是違法超收。執行法院應撤銷
    對抗告人之執行，惟原裁定竟駁回抗告人之聲明異議，實有
    違誤等語。
二、按債務人對於支付命令未於法定期間合法提出異議者，支付
    命令得為執行名義；前項情形，為裁定之法院應付與裁定確
    定證明書，民事訴訟法第521條第1、2項定有明文。又強制
    執行應依強制執行法第4條第1項所定執行名義為之，執行法
    院對於執行名義是否有效成立，固應加以審查，然執行法院
    僅得為形式上審查。次按聲明異議乃違法執行程序之救濟途
    徑，執行法院對於實體權利義務之爭執，並無審認權，如強
    制執行程序中有涉及私權爭執者，應由當事人另依民事訴訟
    程序謀求救濟，要非強制執行法第12條第1項之聲明異議程
    序所得解決。
三、經查：
  ㈠相對人前持系爭支付命令及確定證明書為執行名義向嘉義地
    院聲請強制執行，因執行無效果，經嘉義地院核發106年度
    司執字第13292號債權憑證（下稱系爭債權憑證）。相對人
    再持系爭債權憑證為執行名義，向臺灣新北地方法院（下稱
    新北地院）聲請強制執行抗告人對第三人吉宏興業有限公司
    （下稱吉宏興業公司）之薪資債權，經新北地院109年度司
    執字第76778號受理並囑託臺灣雲林地方法院（下稱雲林地
    院）民事執行處執行，經雲林地院109年度司執助字第510號
    清償債務強制執行事件受理在案（下稱第510號事件），並
    經第510號事件於109年6月30日、109年7月23日核發執行命
    令，分別扣押抗告人對吉宏興業公司之薪資債權並移轉於相
    對人。嗣法務部行政執行署嘉義分署於109年8月13日以嘉執
    義107年公路罰執字第00000000號函檢送第三人交通部公路
    總局嘉義區監理所嘉義市監理站（下稱嘉義市監理站）對抗
    告人之執行名義，聲請併入第510號事件合併執行，經雲林
    地院109年度司執助字第668號清償債務強制執行事件受理在
    案（即本件執行，下稱系爭執行事件）。系爭執行事件於10
    9年8月19日核發執行命令（並撤銷第510號事件於109年7月2
    3日核發之執行命令），就抗告人對吉宏興業公司之每月薪
    資債權全額1/3部分（仍保留抗告人最低生活所需），按債
    權比例移轉於相對人及嘉義市監理站（嘉義市監理站之執行
    程序部分，並非本件抗告之範圍，故以下即不予論述之)。
    經本院依職權調取嘉義地院106年度司執字第13292號事件卷
    宗、第510號事件卷宗掃描檔、系爭執行事件卷宗（含掃描
    檔），核閱無誤，自堪信為真實。
　㈡再系爭支付命令於105年5月30日送達至抗告人當時之戶籍地
    嘉義縣○○鄉○○○00號時，因不獲會晤抗告人，亦無有辨別事
    理能力之同居人或受僱人可代為收受，郵務機關遂以寄存送
    達方式，將系爭支付命令寄存於送達地之警察機關即嘉義縣
    警察局竹崎分局仁和路派出所，並製作送達通知書黏貼於抗
    告人門首，另一份則置於上開警察機關，以為送達，系爭支
    付命令於上開期日已合法寄存送達，並於同年6月9日發生送
    達效力，抗告人未於20日內異議，自應認系爭支付命令已經
    確定，業經本院依職權調閱系爭支付命令事件卷宗查明屬實
    。
　㈢又第510號事件之執行名義為系爭債權憑證，系爭債權憑證係
    依系爭支付命令核發，已如前述。而相對人所執以聲請強制
    執行之債權數額即如系爭支付命令裁定所載，亦有上開㈠之
    調卷可稽。則原法院司法事務官據此形式上審查相對人所提
    執行名義認已有效成立，並准許相對人之聲請而進行系爭執
    行事件，於法並無不合。
  ㈣抗告人雖主張：相對人未曾告知抗告人所欠債務之項目及金
    額，且未送達通知予抗告人，另相對人之員工告知抗告人已
    進入協商程序，卻逕向法院聲請強制執行，顯涉詐欺行為。
    又利息之請求已逾5年時效期間而不得請求，違約金部分亦
    是違法超收等語。惟上開事由，均為實體事項之爭執，並非
    執行法院所得予以審究，應另循民事訴訟程序以定爭執，非
    依強制執行法第12條第1項之聲請或聲明異議程序所得解決
    。故抗告人據此聲明異議，於法即有未合，不應准許。
四、綜上，原裁定維持原法院司法事務官所為駁回抗告人聲明異
    議之裁定，並無違誤。抗告意旨指摘原裁定不當，聲明廢棄
    ，為無理由，應予駁回。
五、據上論結，本件抗告為無理由，爰裁定如主文。　　
中　　華　　民　　國　　110 　年　　2 　　月　　26　　日
                  民事第二庭  審判長法　官  高榮宏

                                    法　官  林富郎

                                    法　官  黃瑪玲
上為正本係照原本作成。
不得再抗告。　　　　　　　　　　　　　　　　　　　
中　　華　　民　　國　　110 　年　　2 　　月　　26　　日

                                    書記官  蘭鈺婷